【裁判字號】    90,易,409
【裁判日期】    901004
【裁判案由】    竊盜
【裁判全文】
臺灣宜蘭地方法院刑事判決                            九十年度易字第四九號
    公  訴  人  臺灣宜蘭地方法院檢察署檢察官
    被      告  乙○○
右列被告因竊盜案件，經檢察官聲請簡易判決處刑（九十年度偵字第一二一三號）本
院宜蘭簡易庭認不宜以簡易判決為之，移送前來，本院依通常程序，判決如左：
    主  文
乙○○連續攜帶兇器竊盜，處有期徒刑玖月，緩刑肆年。
    事  實
一、乙○○意圖為自己不法之所有，並基於概括之犯意，先於民國九十年三月二十日
    下午四時許，至宜蘭縣礁溪鄉○○路一四三號丙○○之住處，攜帶客觀上足以對
    人之生命、身體造成危害之破壞剪兇器一支，竊得丙○○所有之電纜線約長七公
    尺、扳手十支。復於同月二十五日下午五時十五分許，再至前開地點，以相同之
    方法，竊取丙○○所有之電纜線約長六公尺，得手後，適經丙○○發現報警處理
    ，經警循線查獲，並扣得前開破壞剪一支。
二、案經宜蘭縣警察局礁溪分局移送臺灣宜蘭地方法院檢察署檢察官聲請簡易判決處
    刑。
    理  由
一、訊之被告乙○○固坦承分別於右揭時間攜破壞剪至宜蘭縣礁溪鄉○○路一四三號
    之事實，惟矢口否認有何竊盜犯行，辯稱：伊並非想偷竊，只是想試試破壞剪而
    已，警訊所言係因喝酒亂說云云。惟查，被告於警訊時已坦承不諱，且警訊之自
    白核與被害人丙○○於警訊及本院審理時指述之失竊情節相符，並經當庭指認確
    為被告所為無誤。而證人即查獲本案之警員甲○○於本院證稱，扣案之破壞剪為
    被告自白供犯罪所用，並自動交付予伊等語，更徵被告在審理中辯稱並未竊取係
    諉卸之詞，不足採信，此外，並有作案用之破壞剪一支扣案可證，事證已明，犯
    行可以認定。
二、核被告所為，係犯刑法第三百二十一條第一項第三款之攜帶兇器竊盜罪。被告所
    為二次犯行，手法相同，時間緊接，顯係基於概括犯意為之，應論以連續犯，並
    依法加重其刑。爰審酌被告之品行、犯罪動機、目的、手段、所生危害及犯罪後
    猶卸責否認犯行之態度等一切情狀，量處如主文所示之刑。查被告前未曾受有期
    徒刑以上刑之宣告，有臺灣高等法院檢察署刑案紀錄簡復表在卷可稽，經此教訓
應知警惕，當無再犯之虞，本院因認對被告所處之刑，以暫不執行為適當，爰併
    宣告緩刑四年，以啟自新。扣案之破壞剪一支，被告辯稱係向友人借得，此外復
    查無事證可證明為被告所有，爰不宣告沒收，併予敘明。
三、公訴人就被告所為之二次竊盜犯行，僅論列九十年三月二十五日於丙○○住處所
    竊取之電纜線部分，餘則未予論列，惟公訴人前開已論列部分與被告於同月二十
    日所為之竊盜行為，既有連續犯之關係，本院自得併予審理，另此敘明。
據上論斷，應依刑事訴訟法第四百五十二條、第二百九十九條第一項前段，刑法第三
百二十一條第一項第三款、第五十六條、第七十四條第一款，判決如主文。
本案經檢察官廖允松到庭執行職務
中      華      民      國      九十      年      十      月      四    日
                                      臺灣宜蘭地方法院刑事第二庭
                                              法  官  郭  淑  珍
右正本證明與原本無異。
如不服本判決，應於判決送達後十日內向本院提出上訴狀( 應附繕本 )，上訴於臺灣
高等法院。
                                              書記官  李  明  威
中      華      民      國      九十      年      十      月      五    日
附錄本案論罪科刑法條全文
刑法第三百二十一條第一項第三款：
犯竊盜罪而有左列情形之一者，處六月以上五年以下有期徒刑：
三  攜帶兇器而犯之者。


司法院資訊處製作；財團法人民間司法改革基金會備份。
